臺灣高等法院臺中分院刑事裁定
111年度聲字第491號
聲  請  人  施秋靜




上列聲請人因傷害案件（本院109年度上易字第599號），聲請交
付法庭錄音光碟，本院裁定如下：
    主  文
聲請駁回。
    理  由
一、聲請意旨略以：為調查有利證據，聲請交付109年度上易字
    第599號刑事案件於民國109年12月01日之法庭錄音光碟等語
    。
二、按當事人及依法得聲請閱覽卷宗之人，因主張或維護其法律
    上利益，得於開庭翌日起至裁判確定後6個月內，繳納費用
    聲請法院許可交付法庭錄音或錄影內容，法院組織法第90條
    之1第1項前段定有明文。又配合法院組織法前開規定，「法
    庭錄音及其利用保存辦法」於104年8月7日修正為「法庭錄
    音錄影及其利用保存辦法」，其中第8條第1項修正為「當事
    人及依法得聲請閱覽卷宗之人，因主張或維護其法律上利益
    ，聲請交付法庭錄音或錄影內容時，應敘明理由，由法院為
    許可與否之裁定」，其修正說明記載：法院組織法第90條之
    1第1項已增訂當事人及依法得聲請閱覽卷宗之人，因主張或
    維護其法律上利益（如核對更正筆錄、他案訴訟所需，或認
    法院指揮訴訟方式對其訴訟權益有影響之虞，欲用以保障其
    法律上利益等），得繳納費用聲請交付法庭錄音或錄影內容
    之規定，爰配合修正第1項，明定聲請交付法庭錄音、錄影
    內容應敘明理由，並由法院為許可與否裁定之規定。同條第
    2項規定，法院受理前項聲請，如認符合聲請人要件，並在
    聲請期間內提出，且就所主張或維護法律上之利益已敘明者
    ，除法令另有排除規定外，應予許可。換言之，聲請交付法
    庭錄音或錄影內容仍須在法定期間內提出，方屬適法。
三、經查，聲請人因於108年2月26日，在君毅中學傷害學生案件
    ，經臺灣苗栗地方法院以108年度易字第840號判處聲請人拘
    役50日，聲請人不服，提起上訴，經本院於109年12月15日
    以109年度上易字第599號判決駁回上訴而確定，有本院109
    年度上易字第599號刑事判決、臺灣高等法院被告前案記錄
    表各1份在卷可稽。因上開傷害案件為不得上訴第三審之案
    件，於本院109年12月15日判決時即告確定，是聲請人聲請
    法庭錄音、錄影光碟須於上開法律規定所定期間（裁判確定
    後6個月內，即110年6月15日前）內為之，始為適法。是本
    件聲請顯已逾上開期間，而與前揭規定之要件不符，本院無
    從准許，應予駁回。末查，聲請人就上開傷害案件之109年1
    2月1日法庭錄音光碟，不斷重複聲請本院交付，因未具體敘
    明有何維護其法律上利益之必要，迭經本院110年度聲字第3
    6、40、49號、110年度聲字第986號裁定駁回在案，被告再
    次聲請交付相關開庭錄音或錄影光碟，顯屬重複之請求，且
    仍未敘明其有何「因主張或維護其法律上利益」之理由，而
    無從准許，附此敘明。
四、據上論斷，應依刑事訴訟法第220條，裁定如主文。 
中　　華　　民　　國　　111 　年　　2 　　月　　17　　日
         　刑事第一庭    審判長法　官  江  德  千
　　　　　　　　　　　　　　   法　官  簡  源  希
　　　　　　　　　　　　　　   法　官  高  增  泓                          
以上正本證明與原本無異。     
不得抗告。
                               書記官  黃  美  珍

中　　華　　民　　國　　111 　年　　2 　　月　　17　　日